臺灣高等法院刑事判決　　　　　　　　　　　　九十三年度上更(一)字第一五五號
　　上　訴　人　臺灣臺北地方法院檢察署檢察官
　　上　訴　人
　　即　被　告　甲○○
　　選任辯護人　李成功律師
　　　　　　　　張振興律師
　　　　　　　　林俊倩律師
右上訴人因被告貪污治罪條例案件，不服臺灣臺北地方法院九十年度訴字第六一五號
，中華民國九十一年五月二十日第一審判決（起訴案號：臺灣臺北地方法院檢察署八
十九年度偵字第二二八五一號），提起上訴，經判決後，由最高法院發回更審，本院
判決如左：
    主  文
原判決關於甲○○部分撤銷。
甲○○無罪。
    理  由
一、公訴意旨略以：
    被告甲○○為行政院衛生署藥政處（設台北市○○○路一○○號十一樓，下稱藥
    政處）第四科薦任技士，負責藥品查驗登記及查廠等業務，係依據法令從事公務
    之人員，緣台灣汎生製藥廠股份有限公司（設高雄縣鳥松鄉○○路三三○號，下
    稱汎生公司）為甲○○業務督查範圍內之藥商，因而與該公司負責人丙○○及總
    經理乙○○○（均業經判決無罪確定）熟識，交往密切，甲○○與丙○○甚至數
    度共同出國，民國八十年間起，甲○○即長期接受乙○○○致贈之禮品、紅包，
    每次金額約新台幣（以下同）數千元不等之禮品、紅包，甲○○乃利用藥政處內
    部分案作業之控管疏漏，將汎生公司送交藥政處查驗登記及申辦藥品許可證之案
    件均分由其本人承辦，進而甲○○自八十七年間起，為圖汎生公司之不法利益，
    與丙○○、乙○○○夫婦二人期約待其自藥政處退休後即聘用其至汎生公司任職
    之不正利益，基於概括之犯意，應丙○○及乙○○○之要求，陸續將渠公務上持
    有之瑞安大藥廠股份有限公司增骨密注射液（ＣＡＬＣＩＮＩＮ　ＩＮＪＥＣＴ
    ＩＯＮ）、台灣百靈佳殷格翰股份有限公司得伏寧漱口液（ＤＩＦＦＬＡＭ　Ａ
    ＮＴＩ─ＩＮＦＬＡＭＭＡＴＯＲＹ）、台灣諾華股份有限公司善得錠注射液（
    ＳＡＮＤＯＳＴＡＩＮ　ＡＭＰＯＵＬＥＳ）、支穗貿易股份有限公司雷可孚注
    射液（ＲＥＣＯＦＯＬ　ＩＮＪＥＣＴＩＯＮ）、瑞士藥廠股份有限公司克慮平
    錠（ＣＬＯＺＡＰＩＮＥ）、生達化學製藥股份有限公司沛迅靜脈注射液（ＰＥ
    ＦＡＸＩＮ，Ｉ．Ｖ．ＩＮＪＥＣＴＩＯＮ）、台灣永光化學工業股份有限公司
    前列地爾（ＡＬＰＲＯＳＴＡＤＩＬ）等藥品查驗登記之中華民國國防以外應秘
    密之文書資料以郵寄至汎生公司或親自於藥政處樓下交付之方式，洩漏予丙○○
    及乙○○○，乙○○○則將該等機密文件交付予不知情之汎生公司研發部門人員
    ，並指示研發部門人員參考該等文件內容以相同方法及原料製造相類似藥品，並
    就依此所製汎生〔治喉痛漱口液〕、〔克腦寧錠〕及〔伏菌注射液〕等藥品分別
    向藥政處申請藥品許可證後行銷於市面，使汎生公司節省藥品研發費用或授權成
    本，總計圖利汎生公司之金額逾三仟五佰五十五萬元（因研發及授權成本涉及商
    業機密，部分被害廠商不願透露，故上述圖利金額係最低限度之估計）。嗣於八
    十九年十一月二十一日搜索藥政處甲○○辦公室及甲○○住所，計查扣台灣永光
    化學工業股份有限公司查驗登記技術資料第二十四件證物，同日搜索汎生公司及
    蔡氏夫妻住所，計查扣乙○○○個人筆記本等十七件證物，後又於十一月二十二
    日再度搜索汎生公司，計查扣瑞士藥廠克慮平錠藥品送驗登記資料影本等二十九
    件證物。因認被告甲○○觸犯貪污治罪條例第四條第一項第五款對於違背職務之
    行為期約不正利益、第六條第一項第五款圖利、刑法第一百三十二條洩漏或交付
    中華民國防以外應秘密之文書等罪嫌。
二、按犯罪事實之認定，應憑真實之證據，倘證據是否真實尚欠明確，自難以擬制推
    測之方法，為其判斷之基礎；而認定犯罪事實之證據係指足以認定被告確有犯罪
    行為之積極證據而言，該項證據自須適合於被告犯罪事實之認定，始得採為斷罪
    資料，最高法院五十三年著有臺上字第六五六號、二十九年上字第三一０五號判
    例。且刑事訴訟上證明之資料，無論其為直接或間接證據，均須達於通常一般之
    人均不致有所懷疑，而得確信其為真實之程度，始得據為有罪之認定，若其關於
    被告是否犯罪之證明未能達此程度，而有合理懷疑之存在，致使無從形成有罪之
    確信，根據「罪證有疑，利於被告」之證據法則，即不得遽為不利被告之認定，
    亦有最高法院七十六年度臺上字第四九八六號判例可稽。其以情況證據（即間接
    證據）斷罪時，尤須基於該證據在直接關係上所可證明之他項情況事實，本乎推
    理作用足以確證被告有罪，方為合法，不得徒憑主觀上之推想，將一般經驗上有
    利被告之其他合理情況逕予排除，此觀諸最高法院三十二年上字第六七號判例自
    明。且認定犯罪事實應依證據，為刑事訴訟法所明定，故被告否認犯罪事實所持
    之辯解，縱屬不能成立，仍非有積極證據足以證明其犯罪，不能遽為有罪之認定
    （三十年上字第一八三一號判例參照）。
三、查本件公訴人認被告甲○○涉犯上述罪嫌，無非係以被告甲○○之自白，再觀扣
    案之同案被告乙○○○私人筆記簿，既詳細記載汎生公司歷年來對被告甲○○及
    主管機關人員贈送禮品、紅包之明細，且衡諸常情，被告甲○○與同案被告丙○○、乙○○○非親非故，又有監督關係存在，被告甲○○本應予以迴避，卻與之
    交往密切，若純係服務產業界，何獨厚臺灣汎生公司，置其他藥廠之利益不顧，
    資為論據。惟訊據被告甲○○堅決否有前開犯行，辯稱：「我沒有洩密，那是公
    開的資料。那不是機密文件。圖利部分，我沒有明知，我也沒有讓對方得到不法
    利益：：我沒有圖利也沒有洩密。：：我在調查局的筆錄說的，那時候的情況是
    我先說沒有，但調查局說了三個答案，說要我選一個才可以趕快結束，我問他會
    不會怎樣，他們說不會，我是順著他們的意思，我先說沒有，他們硬要我說三個
    答案，選擇一個答案：：不是秘密，資料都是公開，文獻都有。期約部分，離我
    退休還十幾年，怎麼可能」等語（見本院九十三年四月十九日、九十三年六月七
    日審理筆錄）。又辯稱：瑞安大藥廠公司之增骨密注射液等藥品，均非專利產品
    或屬專利已過期之藥品，各該藥品查驗登記之資料，在行政院衛生署檔案中亦未
    被列為機密文書，且各該藥品均已收載於各國藥典或相關公開之典籍，任何人均
    可由各國藥典或公開之典籍查閱相關資料，又上述典籍資料公開之內容，包含其
    藥品之成分、規格、性能、製法之要旨、檢驗規格與方法等，顯見其交付予臺灣
    汎生公司之資料，並未逾越前述公開資料之範圍，其基於為民服務之旨，提供相
    關資料使製藥廠商瞭解辦理藥品查驗等程序所需注意之事項，汎生公司既非不能
    由其他途徑獲取該等資料，而所提供資料之行為，祇是讓汎生公司研發部在工作
    上較為輕鬆而已，至取得查驗登記資料與研發成本亦屬二事，因汎生公司申請同
    性質藥品，仍須要實際研發實作，故本件並未有何金錢利益，自無圖利臺灣汎生
    可言：：上述文件並非機密文件，而調查局及偵查中之供述，是因調查人員自行
    任何利益等語。
四、經查：
（一）、１、中華民國刑法第一百三十二條規定：「公務員洩漏或交付關於中華民國
　        　國防以外應秘密之文書、圖畫、消息或物品者，處三年以下有期徒刑。
            因過失犯前項之罪者，處一年以下有期徒刑、拘役或三百元以下罰金。
            非公務員因職務或業務知悉或持有第一項之文書、圖畫、消息或物品，
            而洩漏或交付之者，處一年以下有期徒刑、拘役或三百元以下罰金」。
            為公務員洩漏國防以外之秘密罪之處罰規定。
        ２、又被告甲○○為藥政處第四科薦任技士，負責國產及輸入藥品查驗登記
            、工廠資料備查及專案計畫等業務，且為臺灣汎生公司申請藥品許可證
            查驗登記案承辦人員，此有行政院衛生署藥政處八十九年十二月八日衛
            署藥處字第○八九Ｆ○○八八三一號函、行政院衛生署藥政處八十九年
            十一月二十七日五一一二九函等件附卷可證（見偵字第二二八五一號卷
            第八十九頁至第九十六頁、他字卷第五十八頁），是被告甲○○為依據
            法令從事公務之人員無訛。
        ３、又依行政院衛生署以九十年七月二十三日衛署藥字第○九○○○四七三
            九○號函謂：「二、本署對廠商申請藥品許可證所送藥品查驗登記相關
            資料，並未歸類保密等級，惟本署承辦公文書，自不應隨意外流公開，
            廠商申請之藥品，若已收載於各國藥典或相關公開之典籍，或已公開發
            表之文獻，第三者自可由各國藥典或相關公開之典籍查閱，或已公開發
            表之文獻查閱，若申請之藥品未收載於各國藥典、或相關公開之典籍、
            或已公開發表之文獻等，因涉及廠商商業機密，不得對外公開」，此有
            該函文附卷可稽。是若已收載於各國藥典或相關公開之典籍，或已公開
            發表之文獻，第三者自可由各國藥典或相關公開之典籍查閱，或已公開
            發表之文獻查閱，非涉及廠商商業機密，自非不得對外公開。
　　　　４、查（１）、查瑞安大藥廠公司之增骨密注射液、臺灣百寧公司之得伏寧
        　　漱口服液、臺灣諾華公司之善得錠注射液、友穗公司之雷可孚注射液、
          　瑞士藥廠公司之克慮平錠、生達製藥公司之沛迅靜脈注射液等六項申請
            藥品查驗登記資料，廠商除自行制定外，可依需要自行上網路或圖書館
            搜尋已發表資文獻相關公開資料參考，有行政院衛生署九十年十一月二
            十六日衛署藥字第○九○○○七三六三○號函及九十一年二月二十五日
            衛署藥字第○九一○○一五二六一號函，認為有上開函文及附件所附之
            美、英、德等國之藥品處分集相關文獻資料在卷可證（見原審卷第一八
            一頁至第二九四頁、第三二六頁），而被告提出之美、英、德等國之藥
            典或典籍查閱相關資料，亦確有上述藥品之資訊，亦有被告九十一年十
            月二日答辯狀證一所附呈之資料附卷可佐。是被告甲○○指該等典籍資
            料屬公開內容，應屬事實。足見有關藥品查驗登記之資料，在行政院衛
            生署檔案中並未被列為機密文書，在形式上並非屬於刑法第一百三十二
            條第一項所稱國防以外應秘密之文書，則被告甲○○將藥品查驗登記資
            料交付予他人，應不構成刑法第一百三十二條第一項之洩密罪。（２）
            、雖、證人廖欽龍證稱：「（汎生公司如果拿你們所申請的資料，是
            否可以申請核可）有可能可以，有可能不可以。因為他們可能很快抓到
            方向，就有可能馬上提出申請．．．」（見原審卷第一五九頁），、
            證人即藥政處人員藍國岳供證：「（這些文件外流對於廠商有何影響？
            ）．．就算抄襲文件，還是要做試驗出來。但是會比較容易進入．．」
        　　（見原審九十一年十一月四日訊問筆錄），另、證人即臺灣百寧公司
　          經理李景瑜於調查局時供稱：「（右揭提示之資料─臺灣百寧公司得伏
            寧咽喉消炎噴霧液藥品查驗登記申請文件─除了貴公司及藥政處持有之
            外，尚有何人可能持有？貴公司曾否將右揭資料交付其他人員使用？）
            沒有，只有本公司及藥政處持有，本公司人員不曾將貴單位所提示之資
            料交付予公司及藥政處以外之人員使用」；、證人即臺灣諾華公司事
            業發展部資深部長吳介彰證稱：「（善得錠注射液藥品之製程、方法、
            技術及處方等資料，除了貴公司及藥政處持有外，有無其他人可能持有
            ？）除了瑞士總公司、本公司及藥政處外，應該沒有其他人員會持有」
            ；、證人即友穗公司董事長陳澤民證稱：「（右揭提示之資料─雷可
            孚注射液之原品成品檢驗規格比對表資料原件─除了貴公司及藥政處持
            有之外，尚有何人可能持有？貴公司曾否將右揭資料交付其他人員使用
            ？）右揭資料之原件，係由芬蘭藥商LEIRAS公司提供本公司，俾利送交
            衛生署藥政處辦理新藥查驗登記使用，本公司將原件送交藥政處後僅留
            存影本於公司內，該份資料中包括LEIRA公司製造「雷可孚注射劑」藥
            品之方法、技術、製程及處方等機密資料，文件上亦載有「CONFIDEN─
            TIAL REGULATORY DOCUMENT」，對於LEIRAS公司及本公司而言，屬商業
            機密，本公司不會亦未曾將該等資料交付其他藥商或人員參考使用。合
            法持有該等文件資料者，只有LIRAS公司、藥政處以及本公司。」（見
            法務部調查局航業海員調查處航肅字第第六○○○六九號卷第三十五
            頁反面、三十六頁、第四十一頁、第四十二頁反面）；、證人即瑞安
            大藥廠公司副總經理陳肇基供證：「（增骨密注射液的製程、處分及資
            料）除了我們公司及生技中心外，我們申請時會提供給藥政處。」、「
            （其他的單位）應該不會有這些資料。」、「（這些資料）應該是我們
            公司的機密資料。」、「．．生技中心所提供僅係技術性的資料，我們
            還要一再的測試，我們實驗出來的方法，再去申請．．」等語（見原審
　          卷第一四四頁、第一四七頁）；、證人即臺灣永光公司副總經理林永
            朝證述：「（前列地爾）相關的研發資料，應該不會有其他的地方會有
            上述的資料．．」、「（前列地爾的研發資料，是否會任意提供給第三
            者？）不會」（見原審卷第一四九、一五○頁）；、證人即生達化學
            製藥公司總經理陳嘉農證稱：「（你們這些資料─沛迅靜脈注射液之藥
            品查驗登記資料─是否有對外公開？）無」、「（這些研發資料是屬於
            貴公司的商業機密否？）對」、「（你們的資料是否為商業秘密？）這
            些資料只有研發人員才可以看。公司規定，如果屬於研發資料，都是商
            業機密不能外洩」（見原審卷第一五三頁、第一五五頁）；、證人即
            瑞士製藥公司總經理廖欽龍證稱：「（貴公司申請這個產品的資料─克
            慮平錠之申請資料），是否只有貴公司及藥政處有這些資料外，是否有
            提供給第三者？─無」、「（這些申請資料是否屬商業機密？）對」（
            見原審卷第一五七、一五八頁）。、證人吳學智證稱：「（一般汎生
            公司所申請的學名藥─包括藥品之處分、製程、原料檢驗規格及方法、
            原料檢驗成績、成品檢驗規格及方法、成品檢驗成績、試驗紀錄表、安
            定試驗之規格方法─等文件，在汎生公司會不會主動公布給業界知道？
            ）一般來講，在各藥廠而言，絕對不可能公布出去，事關競爭關係」等
            語（見原審卷第一○一、一○二頁）。（３）、然上開所述資料，顯
　          已收載於各國藥典或相關公開之典籍，或已公開發表之文獻，第三者自
            可由各國藥典或相關公開之典籍查閱，或已公開發表之文獻查閱，則上
            訴證人等所述，或僅陳述部分事實，或僅係在各該公司立場所為之陳述
            ，且非事實之全貌，自非可採為被告論罪之依據。（４）、且縱臺灣汎
            生公司參考前述廠商之資料，比較容易進入狀況，爭取時效，達到商場
            競爭占有之目的，然與前開衛生署對廠商申請藥品許可證所藥品查驗登
            記相關資料是否為應密秘事項無涉，被告充當藥政處第四科薦任技士，
            為依據法令從事公務之人員，渠擅交衛生署對廠商申請藥品許可證所送
            藥品查驗登記相關資料予他人，縱應應受行政上之制裁，然其行為究與
            刑法第一百三十二條第一項之規定有間，自不得以刑法第一百三十二條
            第一項之洩密國防以外之秘密罪相繩。
（二）、復查：１、被告甲○○將瑞安大藥廠公司之增骨密注射液、臺灣百寧公司之
        得伏寧漱口服液、臺灣諾華公司之善得錠注射液、友穗公司之雷可孚注射液
        、瑞士藥廠公司之克慮平錠、生達製藥公司之沛迅靜脈注射液、臺灣永光化
        學公司之前列地爾等藥品查驗登記之文書資料（包括藥品之處分、製程、原
        料檢驗規格及方法、原料檢驗成績、成品檢驗規格及方法、成品檢驗成績、
        試驗紀錄表、安定試驗之規格方法等文件），以郵寄至汎生公司或親自於藥
        政處樓下交付之方式，交予丙○○及乙○○○，乙○○○則將該等文件交付
        予不知情之臺灣汎生公司研發部門人員，並指示研發部門人員參考該等文件
        內容以相同方法及原料製造相類似藥品，並就依此所製臺灣汎生之「治喉痛
        漱口液」、「克腦寧錠」及「伏菌注射液」等藥品，分別向藥政處申請藥品
        許可證後行銷於市面等情，固據被告甲○○供承在卷，並經同案被告丙○○
        、蔡陳雪櫻、證人即臺灣汎生公司研發部經理吳學智證述屬實，復有證人吳
        學智所提供由被告甲○○交付予蔡陳雪櫻之外國藥廠INGELHEIM製作之
        DIFELAM ANTI-INFLAMMATORY THROAT SPRAY、SANDOZ製造之SANDOSTATIN以
        及國內瑞安大藥廠製造之SALCATONIN等產品之藥品查驗登記資料，及行政院
        衛生署藥政處借檔單、行政院衛生署藥品許可證影本、上揭永光化學公司等
        藥品查驗登記資料在卷可參。２、另查臺灣汎生公司依據被告甲○○所提供
        之藥物申請查驗登記文件內容，以相同方法及原料製造相類似藥品，並就依
        此所製臺灣汎生「治喉痛漱口液」、「克腦寧錠」及「伏菌注射液」等藥品
        ，分別向藥政處申請藥品許可證後行銷於市面，證人吳學智固證稱：「（根
        據你在汎生公司的經驗，公司自行研發的學名藥，及沈提供的學名藥資料，
        二者作比較的話，研發的時間及成本，成功的機率有多少？）如果是治喉痛
        漱口液，我們可自行開發，但是參考資料，可以節省二、三個月的研發時間
        ，費用大約是二個研發人員及一個試製人員及包括試藥的成本。如果是克腦
        寧錠的話，我們自己研發的話大約需要一年半到二年的時間，如果是參考資
        料的話，馬上就可以提出申請，成本估計大約二個研發人員及一位試製人員
        的時間及試藥的成本。自己研發的成功機率很小，我這邊所講的節省，不包
        括安定性三個月的試驗期間。伏菌注射液是可以自行研發成功。假如是我們
        自行研發，我們需要一個月左右，成本大約節省二個研發人員及一位試製人
        員的時間及試藥的成本．．」云云（見原審卷第一○四頁），似因被告甲○○所交付之藥物檢驗登記等資料，使臺灣汎生公司減少研發成本及支付權利
        金，並加速上市期間，獲得相當不法之利益，然研發新藥品，須要研發及支
        出，非必然成功及獲利，可否因檢舉人之證人吳學智前開供述，即認定被告
        甲○○圖利臺灣汎生公司，非無疑義，自無從為被告有罪之認定。３、又證
        人李景瑜證稱：「（貴公司取得澳大利亞３ＭPharmaceutic als Pty Ltd
        授權，製造得伏寧咽喉消炎噴霧液藥品之成本為何？）依本公司與澳大利亞
        ３Ｍ─Pharmaceuticals Pty Ltd授權合約內容之規定，本公司製造得伏寧
        咽喉消炎噴霧液藥品之主要原料及包裝等，需向３ＭPharmaceuticals Pty
        Ltd採購，另外，在合約有效期間內，本公司尚需支付權利金予該公司，關
        於權利金部分係屬商業機密，恕我不便透露」，證人吳介彰證稱：「該藥品
        （臺灣諾華公司之善得錠注射液），係由瑞士諾華公司所製造，本公司係諾
        華公司在台分公司，該藥品在台灣之銷售係由本公司進口後再銷售至各醫院
        ，進口成本每瓶約三百餘元」、「．．．健保價格每瓶為五百五十一元」，
        證人陳澤民證稱：「本公司（友穗公司）代理進口之雷可孚注射液之成本，
        係屬商業機密．．惟一般藥商進口藥品在台販售之利潤，大約係售價百分之
        十五至百分之二十之間．．．銷售價格（健保價）依規格量不同而有差異，
        二十ＭＬ一支一百五十三元，五十ＭＬ一支三百四十四元，一○○ＭＬ一支
        是六百十九元」等語（見法務部調查局航業海員調查處航肅字第第六○○○六九號卷第三十六頁正面、第四十一頁正反面、第四十三頁），證人陳肇
        基證稱：「．．增骨密注射液的銷售價格為二百五十二元（健保價格），研
        發成本包括本公司與財團法人生物技術開發中心二者之成本，總計約一千四
        百四十萬元（本公司之成本約二百七十三萬元）．．」（見同上調查卷第三
        十二頁、原審卷第一四四頁），證人陳嘉農證稱：「這些（指沛迅靜脈注射
        液）藥品在法國藥典找得到。研發了一年左右，大約花了五十萬元．．」（
        見原審卷第一五三頁），證人廖欽龍證稱：「我們研發這個產品（指克慮平
        錠）拿到申請許可大約三年半，成本大約七、八百萬元．．」、「．．銷售
        健保價格一百公絲為四十六點八元，二十五公絲為十二點八元」（見同上調
        查卷第五十一頁、原審卷第一五七頁），均無從認定因被告甲○○所交付之
        藥物檢驗登記等資料，確使臺灣汎生公司減少研發成本及支付權利金，並加
        速上市期間，獲得相當不法之利益。
（三）、另被告甲○○固不否認前往大陸與丙○○見面，但表示係自費前往，經原審
        隔離訊問，與同案被告丙○○所述不相吻合（見原審審理筆錄），然檢察官
    　　就被告甲○○出國費用，是否由汎生公司墊付，始終未能舉出證據，證人即
      　本案檢舉人吳學智亦僅證稱：「我知道他們有一起去大陸，有一起回來，但
        是他們出去的內容，我不清楚」（見原審卷第一一四頁），是被告甲○○與
        丙○○縱曾相約一起出國，亦不能遽認被告甲○○係接受丙○○之招待而取
        得不法利益。又被告甲○○於調查局初訊時即指明其已將乙○○○致贈之禮
        品玉鐲、玉項鍊、文鎮等物退回（見他字卷第九頁正反面），其後歷次偵審
        中，亦為同一之供述（見他字卷第十六頁反面、偵字第二二八五一號卷第十
        頁反面、原審卷第三五五頁、本院前審審理筆錄），前後一貫，核與乙○○○供述緬甸玉已被退回之情節相合（見本院前審審理筆錄），被告甲○○此
        部分之供述，尚難指為不實。況退而言之，依乙○○○所庭呈之玉鐲之購物
        清單（見原審卷第六十三頁），其價值約在美金五元至五十美元不等，因其
        價值不高，衡情被告等應無以之作為違背職務行為之對價而有受賄或行賄之
        意思及行為。
（四）、被告甲○○固於調查處供稱：「我交付藥廠送交藥政處查驗登記之藥品資料
    　　給汎生公司，純係應汎生公司蔡某夫妻主動之要求，我並未從中取得任何利
      　益或好處，但蔡某夫妻曾向我表示，未來我離職退休後將會聘任我至汎生公
        司任職」，嗣後於偵查中供稱：「他有承諾過，我將來退休後可至他們公司
        上班」（見他字卷第八頁、第十六頁反面），然旋即改稱：「（為何沒有任
        何好處，還冒險洩密給汎生？）因為每次升官都沒有我，汎生常吹噓自己認
        識很多立委，關係很好，我也想結交這些朋友，而且汎生是國際導向的公司
        ，可以提供我靈感，因為我常幫長官寫演講稿」（見偵字第二二八五一號卷
        第十二頁），前後供詞已然迥異，嗣於原審調查及本院前審審理時，更否認
        有期約不正利益之情事（見原審卷第五十三頁、本院前審審理筆錄），是其
        供述反覆，已有瑕疵可指，參酌被告甲○○當時年約四十三，距退休期間至
        少尚有十五年左右，屆時汎生公司是否尚存在或改組，均屬無法預料之事，
        在雙方對於擔任何種職務以及待遇條件等均不明之狀態下，作如此約定，不
        盡符合常理。再丙○○、乙○○○自始否認其事，是被告甲○○上開片面而
        有瑕疵之供詞，實不能執為被告等犯罪之證據。
（五）、綜上所述，被告甲○○被訴之上開罪名，均乏積極證據足以認定其犯罪，本
        件尚不能證明被告犯罪。
五、原審就被告甲○○圖利罪部分，據以論罪科刑，尚有未洽，被告上訴否認該部分
    犯罪，非無理由，自應由本院予以撤銷改判；另有關被告期約不正利益及洩密犯
    行，查無積極證據足以證明其事，原審就該部分認為不能證明被告甲○○犯罪，
    雖無不合，且公訴人上訴指摘原判決此部分不當，為無理由，然原判決認此部分
    與前開圖利罪部分，具裁判上一罪之關係，而僅於理由中敘明不另為無罪之諭知
    ，茲圖利部分既因被告甲○○之上訴有理由而經本院撤銷改判，則此部分與圖利
    部分已無裁判上一罪關係可言，原判決關於此部分已無可維持，是亦應由本院予
    以撤銷改判，連同圖利部分均諭知被告無罪之判決。
據上論斷，應依刑事訴訟法第三百六十九條第一項前段、第三百六十四條、第三百零
一條第一項，判決如主文。
本案經檢察官沈世箴到庭執行職務。
中　　　華　　　民　　　國　　九十三　　年　　　八　　　月　　　二　　　日
                              臺灣高等法院刑事第二十一庭
                                  審判長法  官  葉  騰  瑞
                                        法  官  劉  壽  嵩
                                        法  官　江　國　華
右正本證明與原本無異。
檢察官如不服本判決，應於收受送達後十日內向本院提出上訴書狀，其未敘述上訴之
理由者並得於提起上訴後十日內向本院補提理由書（均須按他造當事人之人數附繕本
）。
                                        書記官  陳  秋  萍
中　　　華　　　民　　　國　　九十三　　年　　 十二 　　月　　二十八　　日
